臺灣臺北地方法院交通事件裁定　　　100年度交聲字第1472號
異　議　人
即受處分人　胡榮錦
上列異議人即受處分人因違反道路交通管理處罰條例案件，對於
臺北市交通事件裁決所一００年六月二日所為之處分（原處分案
號：北市裁罰字第裁二二─Ａ００ＹＧＭ六八七號），聲明異議
，本院裁定如下：
    主  文
異議駁回。
    理  由
一、按汽車駕駛人轉彎時，不依標誌、標線、號誌之指示者，處
    新臺幣（下同）六百元以上一千八百元以下罰鍰，並應記違
    規點數一點，道路交通管理處罰條例第四十八條第一項第二
    款、第六十三條第一項第一款定有明文。
二、本件異議人即受處分人胡榮錦於民國一００年四月二十四日
    （星期日）十七時四十六分許，駕駛車牌號碼ＣＢ─一八九
    六號自用小客車，在臺北市○○區○○路一段往新湖三路（
    北向東）設置假日十時至二十二時禁止左轉標誌之路口左轉
    ，經臺北市政府警察局內湖分局交通分隊員警當場攔停，以
    受處分人有違反道路交通管理處罰條例第四十八條第一項第
    二款規定之行為掣單舉發，受處分人於舉發通知單上所載應
    到案日期（即一００年五月九日）前向原處分機關到案陳述
    意見，經原處分機關函請舉發單位調查結果，仍認受處分人
    有前開違規行為，乃依前揭道路交通管理處罰條例第四十八
    條第一、第六十三條第一項第一款（原處分書漏載第一款）
    之規定，於一００年六月二日裁處受處分人罰鍰六百元，並
    記違規一點。
三、本件受處分人固承認於上揭時地駕駛上開車號自用小客車違
    規左轉之事實，惟否認有何違反道路交通管理處罰條例之行
    為，辯稱：臺北市道路交岔口都在前後紅綠燈桿各掛有禁止
    左轉標誌，若只掛一禁止左轉標誌，應掛在後排的紅綠燈旁
    ，舊宗路一段與新湖三段路口的禁止左轉標誌只掛一個在前
    排紅綠燈，致本人瞬間無法判斷不能左轉云云。
四、本院查：
  (一)受處分人於前揭時間，駕駛前揭車輛，在前揭設有假日十時
    至二十二時禁止左轉標誌之路口左轉，為警攔停掣單舉發等
    情，為受處分人所是認，並有臺北市政府警察局內湖分局一
    ００年五月九日北市警內分交字第一００三０八五六二００
    號函暨檢附現場照片二張在卷可參，是受處分人確實有駕車
    於前開時地，違反禁止左轉標誌而左轉之違規行為，洵堪認
    定。
  (二)受處分人辯稱：前揭路段未同時在前後排紅綠燈桿設置有禁
    止左轉標誌，且該路段之禁止左轉標誌應放置於後排紅綠燈
    桿而非前排云云。惟查，交通主管機關對於如何設置懸掛式
    標誌，本即有審酌之權限，且該路口之行車管制號誌紅綠燈
    旁，已設有懸掛禁止左轉標誌，並於該標誌下方設置記載「
    假日１０－」之附牌，該標誌設置位置清楚明顯，有卷附違
    規地點照片可參，又受處分人自承「個人經過舊宗路一段與
    新湖三段路時，正巧為綠燈」等語，足見受處分人駕駛前揭
    車輛行經該處時已注意前開路段之交通號誌，且受處分人如
    駕車駛近舉發路口適當距離內，並確實注意車前及四週狀況
    ，衡情當可清楚辨識並依標誌指示行駛，要不能以同段路口
    未設置二個禁止左轉標誌或該標誌應設置於後排紅綠燈桿處
    為由卸責。故受處分人所為上開辯解，要無可採。從而，本
    件事證明確，受處分人違規行為堪予認定。
五、綜上所述，受處分人確有駕駛上開車輛，於前揭時間，在禁
    止左轉路段違規左轉之行為，從而原處分機關依前揭道路交
    通管理處罰條例第四十八條第一項第二款、第六十三條第一
    項第一款及違反道路交通管理事件統一裁罰基準表之規定，
    裁處受處分人罰鍰六百元，並記違規點數一點，核無違誤，
    本件聲明異議為無理由，應予駁回。
據上論斷，應依道路交通事件處理辦法第十八條，裁定如主文。
中    華    民    國   100    年    9     月    8     日
                  交通法庭      法  官  林怡秀
以上正本證明與原本無異。
如不服本裁定，應於送達後5日內，向本院提出抗告狀。
                                書記官  高心羽
中    華    民    國   100    年    9     月    8     日